ACORDAO-COMPLETO-2443288

ACÓRDÃO 6591/2021 ATA 12/2021 - PRIMEIRA CÂMARA

VISTOS, relatados e discutidos estes autos, originariamente, de Tomada de Contas Especial instaurada pelo então Ministério da Cultura (MinC) em desfavor da Agência de Pesquisa, Fomento e Apoio ao Desenvolvimento Regional - Urbitour e de sua dirigente, Sra. Mirian Ingrid Veigel Stephanus, em virtude da não comprovação da boa e regular gestão dos recursos captados mediante incentivo fiscal da "Lei Rouanet", em face da omissão no dever de prestar contas dos recursos destinados ao Pronac 11-2538, que visava à realização do Curso "Arte e Ciência: Razão Sensível", na presente oportunidade apreciando as manifestações acostadas às peças 93 e 94,
ACORDAM os Ministros do Tribunal de Contas da União, reunidos em sessão de 1ª Câmara, ante as razões expostas pelo Relator, em:
9.1. conhecer dos expedientes às peças 93-94 como mera petição, nos termos do parágrafo único do artigo 48 da Resolução-TCU 259/2014; e
9.2. indeferir o pedido de prorrogação do prazo recursal à peça 93, em razão da impossibilidade jurídica decorrente da ausência de previsão normativa.

Tomada de contas especial instaurada pelo então Ministério da Cultura (MinC) em desfavor da Agência de Pesquisa, Fomento e Apoio ao Desenvolvimento Regional - Urbitour, em virtude da não comprovação da boa e regular gestão dos recursos captados mediante incentivo fiscal da Lei Rouanet, em face da omissão no dever de prestar contas dos recursos destinados ao Pronac 11-2538, que visava à realização do Curso Arte e Ciência: Razão Sensível.

Primeira Câmara

Secretaria Especial da Cultura.

3. Responsáveis/Recorrentes: Agencia de Pesquisa, Fomento e Apoio Ao Desenvolvimento Regional - Urbitour (08.099.998/0001-35); e Mirian Ingrid Veigel Stephanus (XXX.841.850-XX).

13.1. Ministros presentes: Walton Alencar Rodrigues (Presidente), Benjamin Zymler, Vital do Rêgo e Jorge Oliveira.
13.2. Ministros-Substitutos presentes: Augusto Sherman Cavalcanti (Relator) e Weder de Oliveira.

ACORDAO-COMPLETO-2491590

Acórdão de Relação 10475/2021 - Primeira Câmara

Acórdão de Relação

AUGUSTO SHERMAN

Ministro-Substituto Augusto Sherman Cavalcanti.

Em exame, originariamente, Tomada de Contas Especial instaurada pelo então Ministério da Cultura (MinC) em desfavor da Agência de Pesquisa, Fomento e Apoio ao Desenvolvimento Regional - Urbitour e de sua dirigente, Sra. Mirian Ingrid Veigel Stephanus, em virtude da não comprovação da boa e regular gestão dos recursos captados mediante incentivo fiscal da "Lei Rouanet", em face da omissão no dever de prestar contas dos recursos destinados ao Pronac 11-2538, que visava à realização do Curso "Arte e Ciência: Razão Sensível".
Lembro que, por meio do Acórdão 7999/2020-TCU-Primeira Câmara (peça 81) , esta Corte julgou irregulares as presentes contas, condenando a Agência de Pesquisa, Fomento e Apoio ao Desenvolvimento Regional - Urbitour - e a Sra. Mirian Ingrid Veigel Stephanus ao pagamento do dano apurado (R$ 75.233,62, em valores históricos) , bem como aplicando-se lhes a multa legal, no importe de R$ 12.000,00, individualmente. 
Na presente oportunidade, apreciam-se as manifestações acostadas às peças 93 e 94, por meio das quais a Urbitour requer reavaliação do Acórdão 7999/2020-TCU-Primeira Câmara e o deferimento de um prazo a fim de que o Coordenador do Projeto pudesse apresentar toda a documentação necessária à comprovação da aplicação dos recursos. 
Por estar de acordo com a análise empreendida, adoto, como relatório, excerto da instrução elaborada por Auditora Federal lotada na Serur (peça 95) , anuída pelos dirigentes da unidade (peças 96-97) e, em Parecer de quota singela, pelo MP/TCU (peça 99) , in verbis: 
"Trata-se de peça inominada (peças 93-94) em que a Agência de Pesquisa, Fomento e Apoio ao Desenvolvimento Regional - Urbitour, e sua dirigente, Sra. Mirian Ingrid Veigel Stephanus, solicitam a prorrogação do prazo recursal visto que a documentação comprobatória será encaminhada pelo Sr. Joelson Cruz, coordenador do projeto, conforme declaração à peça 94.
Contudo, o prazo para a interposição de recursos contra deliberações desta Corte de Contas é peremptório, fixado nos arts. 33 e 48, parágrafo único, da Lei 8.443/92. 
Sendo assim, por não haver previsão normativa para prorrogação de prazo recursal, resta juridicamente impossível o atendimento do pedido em tela.
Ante o exposto, propõe-se:
recepcionar o expediente (peças 93-94) como mera petição, nos termos do parágrafo único do artigo 48 da Resolução-TCU 259/2014; e
indeferir o pedido de prorrogação do prazo recursal, em razão da impossibilidade jurídica decorrente da ausência de previsão normativa;
encaminhar os autos ao gabinete do relator a quo, Exmo. Augusto Sherman Cavalcanti.".
	É o relatório.

não há.

Subprocurador-Geral Lucas Rocha Furtado.

REQUERIMENTO DE PRAZO PARA APRESENTAÇÃO DE DOCUMENTAÇÃO POR TERCEIRO. MERA PETIÇÃO. INVIABILIDADE.

TOMADA DE CONTAS ESPECIAL (TCE)

Secretaria de Recursos (Serur); e Secretaria de Controle Externo de Tomada de Contas Especial (SecexTCE).

Em exame, originariamente, Tomada de Contas Especial instaurada pelo então Ministério da Cultura (MinC) em desfavor da Agência de Pesquisa, Fomento e Apoio ao Desenvolvimento Regional - Urbitour e de sua dirigente, Sra. Mirian Ingrid Veigel Stephanus, em virtude da não comprovação da boa e regular gestão dos recursos captados mediante incentivo fiscal da "Lei Rouanet", em face da omissão no dever de prestar contas dos recursos destinados ao Pronac 11-2538, que visava à realização do Curso "Arte e Ciência: Razão Sensível".
Lembro que, por meio do Acórdão 7999/2020-TCU-Primeira Câmara (peça 81) , de minha relatoria, esta Corte julgou irregulares as presentes contas, condenando a Agência de Pesquisa, Fomento e Apoio ao Desenvolvimento Regional - Urbitour - e a Sra. Mirian Ingrid Veigel Stephanus ao pagamento do dano apurado (R$ 75.233,62, em valores históricos) , bem como aplicando-se lhes a multa legal, no importe de R$ 12.000,00, individualmente. 
Na presente oportunidade, apreciam-se as manifestações acostadas às peças 93 e 94, por meio das quais a Urbitour requer "reavaliação do Acórdão" e o deferimento de um prazo a fim de que o Coordenador do Projeto pudesse apresentar toda a documentação necessária à comprovação da aplicação dos recursos. 
Acolho o exame instrutório às peças 95-97, corroborado pelo Parquet especializado (peça 99) , inclusive as percucientes considerações à peça 97, no sentido de recepcionar o expediente como mera petição, nos termos do parágrafo único do artigo 48 da Resolução-TCU 259/2014, e indeferir o pedido de prorrogação do prazo processual.   
Inexiste previsão legal ou regimental para dilação de prazo para interposição de recurso, consoante jurisprudência predominante desta Casa, a exemplo do Acórdão 7505/2017-TCU-Primeira Câmara, de minha relatoria.
Em relação à suposta confissão de dívida por meio de instrumento particular (peça 94) , vale acolher o apontamento instrutório no sentido de que não é cabível o redirecionamento, a terceiros, da responsabilidade imputada à entidade, omissa no dever de prestar contas de recursos captados mediante incentivo fiscal. É da própria entidade o ônus de comprovar a destinação dos recursos captados, ainda que os documentos comprobatórios venham, eventualmente, a ser obtidos pela entidade junto aos supostos responsáveis pela execução do projeto. 
Caso, eventualmente, venha a dispor de tais elementos, poderá a entidade interpor os recursos ainda cabíveis nos autos.
Cumpre salientar, ademais, que a referida entidade fora regularmente citada anteriormente à expedição do acórdão vergastado, tendo, inclusive, apresentado pedidos de prorrogação de prazos às peças 67 e 70. 
	Ante o exposto, manifesto-me por que o Tribunal aprove o acórdão que ora submeto à deliberação deste Colegiado.
TCU, Sala das Sessões Ministro Luciano Brandão Alves de Souza, em 20 de abril de 2021.
AUGUSTO SHERMAN CAVALCANTI 
Relator